臺灣花蓮地方法院刑事判決　　　　　　　　　　　　　九十三年度訴字第二三三號
　　公　訴　人　臺灣花蓮地方法院檢察署檢察官
　　被　　　告　乙○○
右列被告因違反毒品危害防治條例案件，經檢察官提起公訴（九十三年度毒偵字第四
九一號、第五一八號），本院裁定行簡式審判程序審理後，判決如左：
    主  文
乙○○連續施用第一級毒品，處有期徒刑壹年。
    事  實
一、乙○○曾有殺人未遂、違反麻醉藥品管理條例、藥事法、竊盜、贓物、偽造文書
    、侵占等多項犯罪前科，另其前因施用毒品案件，經本院裁定送臺灣花蓮勒戒所
    觀察、勒戒後，認無繼續施用毒品之傾向，由臺灣花蓮地方法院檢察署檢察官於
    民國八十七年十月二十一日，以該署八十七年度偵字第二○○九號為不起訴處分
    確定。嗣於八十九年間，再因施用毒品案件，經送觀察、勒戒後，認有繼續施用
    毒品之傾向，經本院裁定令入戒治處所施以強制戒治，並於九十年十一月二十六
    日戒治期滿。另並經台灣花蓮地方法院檢察署檢察官提起公訴，經本院以九十年
    度訴字第二三三號，就其施用第一級毒品與第二級毒品之犯行，分別判處有期徒
    刑九月、九月，並定其應執行刑為有期徒刑一年五月確定。詎其猶不知悔改，又
    基於施用第一級毒品海洛因與第二級毒品安非他命之概括犯意，自九十三年九月
    十三日起至同年月二十一日止，連續在其位於花蓮縣吉安鄉○○村○○○街八一
    號住處，同時施用第一級毒品海洛因與第二級毒品安非他命多次。嗣於九十三年
    九月十四日、同年月二十一日，在台灣花蓮地方法院檢察署依法分別接受採驗尿
    液後查悉上情。
二、案經台灣花蓮地方法院檢察署觀護人簽請台灣花蓮地方法院檢察署檢察官偵查起
    訴。
    理  由
一、右揭事實，業據被告乙○○於本院審理時坦承不諱，且被告先後經採其尿液，送
    驗結果，均確檢出呈安非他命與嗎啡陽性反應無誤，此有慈濟大學濫用藥物檢驗
    中心檢驗總表各二份存卷可按。而海洛因係嗎啡經化學合成之半人工合成品，其
    藥（毒）性高於嗎啡，經吸食或注射進入人体，藉由人體代謝系統之新陳代謝，
    分解成藥（毒）性較低之嗎啡，由尿液排出人體，故於尿液中，以嗎啡成份檢出
    ，此有憲兵司令部七十九年六月一日（七九）鑑驗字第○二七三號函、八十年六
    月十七日（八○）鑑驗字第二八一五號函、暨法務部調查局八十年三月二十八日
    （八○）發技一字第一八九八號函可稽。另嗎啡經注射入人體後，百分之九十以
    上於二十四小時內自尿中排出，國外曾有文獻報導注射二十毫克之嗎啡硫酸鹽，
    其嗎啡之平均可檢出時限約為四十五小時，此亦有行政院衛生署藥物食品檢驗局
    八十一年九月八日（八一）藥檢一字第八一一四八八五號函可參。而吸用安非他
    命者，其於吸食後九十六小時（即四日）內所採之尿液，雖經人體代謝作用，仍
    可能被檢出殘餘安非他命劑量，此有行政院衛生署藥物食品檢驗局八十一年藥一
    字第○○一一五六號函可考。此外，復有扣押物品清單一份附卷及如事實欄所載
    之物扣案可資佐證，足徵被告前揭自白應與事實相符，堪予採信。另查，被告前
    因施用毒品案件，經本院裁定送臺灣花蓮勒戒所觀察、勒戒後，認無繼續施用毒
    品之傾向，由臺灣花蓮地方法院檢察署檢察官於八十七年十月二十一日，以該署
    八十七年度偵字第二○○九號為不起訴處分確定。嗣於八十九年間，再因施用毒
    品案件，經送觀察、勒戒後，認有繼續施用毒品之傾向，經本院裁定令入戒治處
    所施以強制戒治，並於九十年十一月二十六日戒治期滿。另並經台灣花蓮地方法
    院檢察署檢察官提起公訴，經本院以九十年度訴字第二三三號，就其施用第一級
    毒品與第二級毒品之犯行，分別判處有期徒刑九月、九月，並定其應執行刑為有
    期徒刑一年五月確定，此有台灣花蓮地方法院檢察署刑案資料查註紀錄表、臺灣
    高等法院被告全國前案記錄表各一份等附卷可參。綜上所述，本件罪證已臻明確
    ，被告連續施用毒品海洛因及安非他命之犯行，堪以認定，應予依法論科。
二、核被告所為，係犯毒品危害防制條例第十條第一項之施用第一級毒品罪及同條例
    第十條第二項之施用第二級毒品罪。被告持有第一級毒品海洛因及第二級毒品安
    非他命，既意在供己施用，其持有海洛因與安非他命之低度行為皆應為施用之高
    度行為吸收，均不另論罪。被告先後多次施用第一級毒品海洛因與第二級毒品安
    非他命之行為，均時間緊接，犯罪構成要件相同，各顯係基於概括犯意為之，應
    依連續犯規定以一罪論，並均依法加重其刑。又被告係同時施用第一級毒品海洛
    因及第二級毒品安非他命，以一行為觸犯上開二罪名，應依想像競合犯之規定，
    從一重之施用第一級毒品罪處斷。爰審酌被告前因施用毒品，經送觀察勒戒、強
    制戒治之後，仍然再度施用，顯見觀察勒戒等手段對於被告戒除施用毒品之習慣
    無法發揮功效以及其他犯罪時所受之刺激、品性、生活狀況、智識程度、犯罪所
    生之損害，及犯罪後態度等一切情狀量處如主文所示之刑。
據上論斷，應依刑事訴訟法第二百九十九條第一項前段、毒品危害防制條例第十條第
一項、第二項、刑法第十一條前段、第五十六條、第五十五條，判決如主文。
本案經檢察官甲○○到庭執行職務。
中      華      民      國    九十四    年      一      月    二十五    日
                              台灣花蓮地方法院刑事第二庭
                                  法  官  陳世博
右正本證明與原本無異。
如對本判決不服，應於送達後十日內，向本院提出上訴狀。（應抄附繕本）告訴人或
被害人如對於本判決不服者，應具備理由請求檢察官上訴，其上訴期間之計算係以檢
察官收受判決正本之日期為準。
                                  法院書記官
中      華      民      國    九十四    年      一      月    二十五    日
附錄本判決論罪之法律條文：
毒品危害防治條例第十條第一項、第二項：
施用第一級毒品者，處六月以上五年以下有期徒刑。
施用第二級毒品者，處三年以下有期徒刑。
